【裁判字號】    89,易,3522
【裁判日期】    891221
【裁判案由】    公共危險
【裁判全文】
臺灣臺中地方法院刑事判決                        八十九年度易字第三五二二號
    公  訴  人  臺灣臺中地方法院檢察署檢察官
    被      告  甲○○
    被      告  乙○○
右列被告因公共危險案件，經檢察官提起公訴 (八十九年度偵字第一三四○五號)，
本院判決如左：
    主  文
甲○○、乙○○失火燒燬現未有人所在之他人所有建築物，各處拘役伍拾日，如易科
罰金，均以參佰元折算壹日，皆緩刑貳年。
    事  實
一、甲○○平日以鐵工為業，並雇用乙○○擔任其學徒。甲○○因承攬繆博信所有坐
    落於台中縣和平鄉○○路○段一二七之七號建物之加蓋二樓鐵皮屋工程，乃於民
    國八十九年六月二十八日上午與乙○○一同前往工程現場施工，二人均原應注意
    用電、消防之安全以防止火災之發生，而依當時情形又無不能注意之情事，惟均
    疏於注意，甲○○明知乙○○尚為學徒，且係第一次使用乙炔，應由其在場指導
    ，而乙○○亦明知使用乙炔於切割鋼筋或焊接施工時，勢必產生高溫之鐵屑火花
    ，倘若附近有易燃物品則容易因小火引燃火災，然甲○○竟任由乙○○獨自一人
    使用乙炔切割鋼筋，其本身則在同樓層另一處施工，而乙○○於操作使用乙炔前
    亦未清理附近之易燃物品，致乙炔產生之高溫鐵屑火花持續掉落於附近之易燃物
    品上，終於當日下午二時二十八分許，因上開原因引燃易燃物品後而擴大燃燒，
    並延燒及鄰近丙○○所有現未有人所在之同路段一二七之八號東側之倉庫（無門
    牌號碼），致丙○○所有之該倉庫多處結構體與置放於該建物內之部分物品因之
    燒燬，而受有財產上之損害。
二、案經丙○○告訴由台中縣警察局和平分局報請台灣台中地方法院檢察署檢察官偵
    查起訴。
    理  由
一、訊據被告甲○○、乙○○對於右揭火災發生之原因均供承不諱，被告乙○○對於
    因其之過失而引起該火災，更已坦承不諱；雖被告甲○○否認有何失火犯行，並
    辯稱：丙○○所有之前揭建築物並未喪失效用，應非屬燒燬，且本件失火係因乙○○之過失行為所致，伊個人根本無法單獨令本件火災發生，伊縱有過失亦與本
    件之失火無因果關係，是對所僱用之乙○○持乙炔切割鋼筋產生火花不慎致成火
    災之結果，應無需負責云云。惟按本件火災經由臺中縣消防局派員勘查現場燃燒
    後之狀況及火流延燒路徑後，綜合研判最初起火點應係該倉庫西側牆壁即擺放塑
    膠花盆西側附近，火災發生前隔壁（東關路三段一二七之八號）正於一樓屋頂加
    蓋搭建二樓，以乙炔、電焊施工，而起火點上方之水泥柱已切割作業完成，固本
    案起火原因以乙炔、電焊施工不慎，致高溫鐵屑火花掉落於起火點附近引燃附近
    易燃物品繼而擴大燃燒之可能性較大，此有上開火災調查報告書、現場勘查記錄
    、火災出動觀察紀錄、火場勘查現場位置圖及現場照片等附卷可稽，且為被告等
    所供承，自堪憑採。按被告甲○○既僱用被告乙○○於右揭時地以乙炔焊槍切割
    鋼筋，自均應注意該施工處周邊空地與建物存放或堆放有易燃物品，施用乙炔焊
    槍切割鋼筋時，會產生火花跳躍掉落，極易引燃，而依甲○○具以乙炔電焊切割
    鋼筋拆除鐵架之專門經驗，且依當時係值白日，光線良好等客觀情形，並無不能
    注意之情形，竟疏未注意，於所僱用之乙○○初次以乙炔焊槍切割鋼筋時，未全
    程妥適指揮監督，致乙炔產生之高溫鐵屑火花持續掉落於附近之易燃物品上，終
    因上開原因引燃易燃物品後而擴大燃燒，並延燒及鄰近丙○○所有現未有人所在
    之同路段一二七之八號東側之倉庫（無門牌號碼），致丙○○所有之該倉庫多處
    結構體與置放於該建物內之部分物品因之燒燬之災害（亦有卷附台中縣消防局火
    災現場照相資料可考），被告甲○○顯亦有過失甚明，是其上開之所辯，並無可
    採；而被告甲○○、乙○○二人之過失行為與本件火災之發生結果，復有相當因
    果關係，從而本件事證明確，渠二人右揭失火犯行，洵堪認定。
二、核被告二人失火燒燬現未有人所在之丙○○所有上開倉庫建物之犯行，均係犯刑
    法第一百七十四條第三項前段之失火燒燬現未有人所在之他人所有建築物罪。爰
    審酌被告甲○○、乙○○二人之品行、本件過失程度、所生之危害及犯後之態度
    等一切情狀，分別量處如主文所示之刑，並均諭知易科罰金之折算標準。末查被
    告二人前皆未曾受有期徒刑以上刑之宣告，有台灣高等法院被告全國前案紀錄表
    在卷可按，其等二人於本件本院審理時已與被害人丙○○成立和解，賠償被害人
    之損害，業據丙○○向本院陳明在卷，其等經此次偵、審程序之教訓，當知警惕
    而無再犯之虞，本院綜核各情，認上開所宣告之刑，以暫不執行為適當，爰均併
    予宣告緩刑二年，以啟自新。
據上論斷，應依刑事訴訟法第二百九十九條第一項前段，刑法第一百七十四條第三項
前段、第四十一條、第七十四條第一款，罰金罰鍰提高標準條例第一條前段、第二條
，判決如主文。
中      華      民      國      八十九    年    十二    月    二十一    日
      台灣台中地方法院刑事第三庭
                                          法  官  張  智  雄
右正本證明與原本無異。
如不服本判決，應於判決送達後十日內向本院提出上訴狀，上訴於臺灣高等法院臺中
分院( 須附繕本 )。
                                          書記官
中      華      民      國      八十九    年    十二    月    二十二    日
附錄論罪科刑法條
刑法第一百七十四條
放火燒燬現非供人使用之他人所有住宅或現未有人所在之他人所有建築物、礦坑、火
車、電車或其他供水、陸、空公眾運輸之舟、車、航空機者，處三年以上十年以下有
期徒刑。
放火燒燬前項之自己所有物，致生公共危險者，處六月以上五年以下有期徒刑。
失火燒燬第一項之物者，處六月以下有期徒刑、拘役或三百元以下罰金，失火燒燬前
項之物，致生公共危險者，亦同。
第一項之未遂犯罰之。


司法院資訊處製作；財團法人民間司法改革基金會備份。
